臺灣高雄地方法院刑事裁定
111年度聲字第1171號
聲  請  人  臺灣高雄地方檢察署檢察官
受  刑  人  陳嘉雄



上列聲請人因受刑人數罪併罰有二裁判以上，聲請定其應執行刑
(111年度執聲字第952號)，本院裁定如下：
    主  文
陳嘉雄犯如附表所示之罪，所處各如附表所示之刑，應執行有期
徒刑肆年。
    理  由
一、聲請意旨略以：受刑人陳嘉雄因犯如附表所示之罪，先後判
    決確定如附表，應依刑法第50條、53條及第51條第5 款，定
    其應執行之刑，爰依刑事訴訟法第477 條第1 項聲請定其應
    執行刑等語。
二、按數罪併罰，有二裁判以上者，分別宣告多數有期徒刑者，
    於各刑中之最長期以上，各刑合併之刑期以下，定其刑期，
    但不得逾30年，刑法第53條、第51條第5款分別明定。
三、經查：
  ㈠受刑人所犯如附表所示之罪，分別經本院判處如附表所示之
    刑，其中附表編號2至245部分，曾經本院判決時定應執行有
    期徒刑3年8月，有臺灣高等法院被告前案紀錄表、各該刑事
    裁判在卷可稽。本案所犯有得易科罰金及不得易科罰金之罪
    ，依刑法第50條第1項之規定，不得定應執行刑，然受刑人
    已具狀請求檢察官聲請就附表所示各罪定應執行刑，此有受
    刑人調查表在卷為憑，依刑法第50條第2項之規定，自應依
    刑法第51條定其應執行刑。
  ㈡本院衡酌受刑人所犯如附表所示之罪，犯罪時間橫跨103年2
    月至105年11月期間之犯罪時間間隔、各罪之罪質及犯罪所
    生之危害等總體情狀，定其應執行之刑如主文所示。前述各
    罪因定執行刑結果，已均不得易科罰金，自無庸諭知易科罰
    金之折算標準，附此敘明。
四、依刑事訴訟法第477條第1項，刑法第50條第2項、第51條第5
    款、第53條，裁定如主文。 
中　　華　　民　　國　　111 　年　　8 　　月　　9 　　日
                        刑事第十庭   法  官   陳美芳
以上正本證明與原本無異。
如不服本裁定，應於收受送達後5 日內向本院提出抗告狀。
中　　華　　民　　國　　111 　年　　8 　　月　　9 　　日
　　　　　　　　　　　　　　　　　  書記官   徐美婷　　
　　　　　　　　
附表：
編號 罪名 宣告刑 犯罪日期（民國） 最後事實審  確定判決      法院及案號 判決日期（民國） 法院及案號 確定日期（民國） 1 共同犯政府採購法第八十七條第四項之妨害投標 有期徒刑7月 103年2月27日 臺灣高等法院105年度上訴字第1977號 105年11月3日 最高法院106年度台上字第2848號  106年9月13日 2 行使偽造私文書 有期徒刑3月，如易科罰金，以新臺幣1000元折算1日 104年1月12日 本院109年度簡上字第4號、第5號 109年12月1日 本院109年度簡上字第4號、第5號 110年1月6日 3 行使偽造私文書 有期徒刑3月，如易科罰金，以新臺幣1000元折算1日 104年6月1日     4 行使偽造私文書 有期徒刑3月，如易科罰金，以新臺幣1000元折算1日 104年3月29日     5 行使偽造私文書 有期徒刑3月，如易科罰金，以新臺幣1000元折算1日 104年1月11日     6 行使偽造私文書 有期徒刑3月，如易科罰金，以新臺幣1000元折算1日 104年1月12日     7 行使偽造私文書 有期徒刑3月，如易科罰金，以新臺幣1000元折算1日 104年1月10日     8 行使偽造私文書 有期徒刑4月，如易科罰金，以新臺幣1000元折算1日 104年3月9日     9 行使偽造私文書 有期徒刑3月，如易科罰金，以新臺幣1000元折算1日 104年3月29日     10 行使偽造私文書 有期徒刑3月，如易科罰金，以新臺幣1000元折算1日 104年3月29日     11 行使偽造私文書 有期徒刑3月，如易科罰金，以新臺幣1000元折算1日 104年3月9日     12 行使偽造私文書 有期徒刑3月，如易科罰金，以新臺幣1000元折算1日 104年1月12日     13 行使偽造私文書 有期徒刑3月，如易科罰金，以新臺幣1000元折算1日 104年1月12日     14 行使偽造私文書 有期徒刑3月，如易科罰金，以新臺幣1000元折算1日 104年1月10日     15 行使偽造私文書 有期徒刑3月，如易科罰金，以新臺幣1000元折算1日 104年11月16日     16 行使偽造私文書 有期徒刑3月，如易科罰金，以新臺幣1000元折算1日 104年5月17日     17 行使偽造私文書 有期徒刑3月，如易科罰金，以新臺幣1000元折算1日 104年3月14日     18 行使偽造私文書 有期徒刑3月，如易科罰金，以新臺幣1000元折算1日 104年3月29日     19 行使偽造私文書 有期徒刑3月，如易科罰金，以新臺幣1000元折算1日 104年3月7日     20 行使偽造私文書 有期徒刑3月，如易科罰金，以新臺幣1000元折算1日 103年11月21日     21 行使偽造私文書 有期徒刑3月，如易科罰金，以新臺幣1000元折算1日 104年3月27日     22 行使偽造私文書 有期徒刑3月，如易科罰金，以新臺幣1000元折算1日 104年1月11日     23 行使偽造私文書 有期徒刑3月，如易科罰金，以新臺幣1000元折算1日 104年3月29日     24 行使偽造私文書 有期徒刑3月，如易科罰金，以新臺幣1000元折算1日 104年3月26日     25 行使偽造私文書 有期徒刑3月，如易科罰金，以新臺幣1000元折算1日 104年1月12日     26 行使偽造私文書 有期徒刑3月，如易科罰金，以新臺幣1000元折算1日 104年3月28日     27 行使偽造私文書 有期徒刑3月，如易科罰金，以新臺幣1000元折算1日 104年1月12日     28 行使偽造私文書 有期徒刑3月，如易科罰金，以新臺幣1000元折算1日 不詳時間     29 行使偽造私文書 有期徒刑3月，如易科罰金，以新臺幣1000元折算1日 104年9月6日     30 行使偽造私文書 有期徒刑4月，如易科罰金，以新臺幣1000元折算1日 104年3月28日     31 行使偽造私文書 有期徒刑3月，如易科罰金，以新臺幣1000元折算1日 104年5月24日     32 行使偽造私文書 有期徒刑3月，如易科罰金，以新臺幣1000元折算1日 104年3月28日     33 行使偽造私文書 有期徒刑3月，如易科罰金，以新臺幣1000元折算1日 104年3月29日     34 行使偽造私文書 有期徒刑3月，如易科罰金，以新臺幣1000元折算1日 104年3月8日     35 行使偽造私文書 有期徒刑3月，如易科罰金，以新臺幣1000元折算1日 104年1月11日     36 行使偽造私文書 有期徒刑4月，如易科罰金，以新臺幣1000元折算1日 104年1月19日     37 行使偽造私文書 有期徒刑3月，如易科罰金，以新臺幣1000元折算1日 104年3月14日     38 行使偽造私文書 有期徒刑3月，如易科罰金，以新臺幣1000元折算1日 104年3月26日     39 行使偽造私文書 有期徒刑3月，如易科罰金，以新臺幣1000元折算1日 104年3月26日     40 行使偽造私文書 有期徒刑3月，如易科罰金，以新臺幣1000元折算1日 104年3月28日     41 行使偽造私文書 有期徒刑3月，如易科罰金，以新臺幣1000元折算1日 104年3月29日     42 行使偽造私文書 有期徒刑4月，如易科罰金，以新臺幣1000元折算1日 104年3月9日     43 行使偽造私文書 有期徒刑3月，如易科罰金，以新臺幣1000元折算1日 不詳時間     44 行使偽造私文書 有期徒刑3月，如易科罰金，以新臺幣1000元折算1日 104年3月9日     45 行使偽造私文書 有期徒刑3月，如易科罰金，以新臺幣1000元折算1日 104年1月25日     46 行使偽造私文書 有期徒刑3月，如易科罰金，以新臺幣1000元折算1日 104年3月8日     47 行使偽造私文書 有期徒刑3月，如易科罰金，以新臺幣1000元折算1日 104年3月7日     48 行使偽造私文書 有期徒刑3月，如易科罰金，以新臺幣1000元折算1日 104年1月16日     49 行使偽造私文書 有期徒刑3月，如易科罰金，以新臺幣1000元折算1日 不詳時間     50 行使偽造私文書 有期徒刑3月，如易科罰金，以新臺幣1000元折算1日 104年3月8日     51 行使偽造私文書 有期徒刑3月，如易科罰金，以新臺幣1000元折算1日 104年3月28日     52 行使偽造私文書 有期徒刑3月，如易科罰金，以新臺幣1000元折算1日 104年3月9日     53 行使偽造私文書 有期徒刑3月，如易科罰金，以新臺幣1000元折算1日 104年6月1日     54 行使偽造私文書 有期徒刑3月，如易科罰金，以新臺幣1000元折算1日 104年3月22日     55 行使偽造私文書 有期徒刑3月，如易科罰金，以新臺幣1000元折算1日 104年3月8日     56 行使偽造私文書 有期徒刑3月，如易科罰金，以新臺幣1000元折算1日 104年3月26日     57 行使偽造私文書 有期徒刑3月，如易科罰金，以新臺幣1000元折算1日 104年3月28日     58 行使偽造私文書 有期徒刑3月，如易科罰金，以新臺幣1000元折算1日 104年3月9日     59 行使偽造私文書 有期徒刑3月，如易科罰金，以新臺幣1000元折算1日 104年3月8日     60 行使偽造私文書 有期徒刑3月，如易科罰金，以新臺幣1000元折算1日 104年1月17日     61 行使偽造私文書 有期徒刑3月，如易科罰金，以新臺幣1000元折算1日 103年3月29日     62 行使偽造私文書 有期徒刑3月，如易科罰金，以新臺幣1000元折算1日 104年3月27日     63 行使偽造私文書 有期徒刑3月，如易科罰金，以新臺幣1000元折算1日 不詳時間     64 行使偽造私文書 有期徒刑3月，如易科罰金，以新臺幣1000元折算1日 104年3月7日     65 行使偽造私文書 有期徒刑3月，如易科罰金，以新臺幣1000元折算1日 104年3月7日 、8 日     66 行使偽造私文書 有期徒刑3月，如易科罰金，以新臺幣1000元折算1日 104年3月9日     67 行使偽造私文書 有期徒刑4月，如易科罰金，以新臺幣1000元折算1日 104年3月28日     68 行使偽造私文書 有期徒刑3月，如易科罰金，以新臺幣1000元折算1日 104年3月28日     69 行使偽造私文書 有期徒刑3月，如易科罰金，以新臺幣1000元折算1日 不詳時間     70 行使偽造私文書 有期徒刑3月，如易科罰金，以新臺幣1000元折算1日 104年3月8日     71 行使偽造私文書 有期徒刑4月，如易科罰金，以新臺幣1000元折算1日 104年3月7日     72 行使偽造私文書 有期徒刑3月，如易科罰金，以新臺幣1000元折算1日 104年3月7日     73 行使偽造私文書 有期徒刑3月，如易科罰金，以新臺幣1000元折算1日 104年3月6日     74 行使偽造私文書 有期徒刑3月，如易科罰金，以新臺幣1000元折算1日 104年1月26日     75 行使偽造私文書 有期徒刑3月，如易科罰金，以新臺幣1000元折算1日 104年2月8日     76 行使偽造私文書 有期徒刑3月，如易科罰金，以新臺幣1000元折算1日 104年5月31日     77 行使偽造私文書 有期徒刑3月，如易科罰金，以新臺幣1000元折算1日 104年3月7日     78 行使偽造私文書 有期徒刑3月，如易科罰金，以新臺幣1000元折算1日 104年3月29日     79 行使偽造私文書 有期徒刑3月，如易科罰金，以新臺幣1000元折算1日 104年3月28日     80 行使偽造私文書 有期徒刑3月，如易科罰金，以新臺幣1000元折算1日 104年3月28日     81 行使偽造私文書 有期徒刑3月，如易科罰金，以新臺幣1000元折算1日 104年3月9日     82 行使偽造私文書 有期徒刑3月，如易科罰金，以新臺幣1000元折算1日 104年2月15日     83 行使偽造私文書 有期徒刑3月，如易科罰金，以新臺幣1000元折算1日 104年1月18日     84 行使偽造私文書 有期徒刑3月，如易科罰金，以新臺幣1000元折算1日 104年3月9日     85 行使偽造私文書 有期徒刑3月，如易科罰金，以新臺幣1000元折算1日 不詳時間     86 行使偽造私文書 有期徒刑3月，如易科罰金，以新臺幣1000元折算1日 104年1月18日     87 行使偽造私文書 有期徒刑3月，如易科罰金，以新臺幣1000元折算1日 104年3月26日     88 行使偽造私文書 有期徒刑3月，如易科罰金，以新臺幣1000元折算1日 104年1月19日     89 行使偽造私文書 有期徒刑3月，如易科罰金，以新臺幣1000元折算1日 104年3月6日     90 行使偽造私文書 有期徒刑4月，如易科罰金，以新臺幣1000元折算1日 104年3月28日     91 行使偽造私文書 有期徒刑3月，如易科罰金，以新臺幣1000元折算1日 104年3月9日     92 行使偽造私文書 有期徒刑3月，如易科罰金，以新臺幣1000元折算1日 104年3月9日     93 行使偽造私文書 有期徒刑3月，如易科罰金，以新臺幣1000元折算1日 104年3月27日     94 行使偽造私文書 有期徒刑3月，如易科罰金，以新臺幣1000元折算1日 104年3月28日     95 行使偽造私文書 有期徒刑3月，如易科罰金，以新臺幣1000元折算1日 104年1月16日     96 行使偽造私文書 有期徒刑3月，如易科罰金，以新臺幣1000元折算1日 104年1月18日     97 行使偽造私文書 有期徒刑3月，如易科罰金，以新臺幣1000元折算1日 104年1月16日     98 行使偽造私文書 有期徒刑3月，如易科罰金，以新臺幣1000元折算1日 104年3月27日     99 行使偽造私文書 有期徒刑4月，如易科罰金，以新臺幣1000元折算1日 104年3月9日     100 行使偽造私文書 有期徒刑3月，如易科罰金，以新臺幣1000元折算1日 104年3月28日     101 行使偽造私文書 有期徒刑3月，如易科罰金，以新臺幣1000元折算1日 104年3月6日     102 行使偽造私文書 有期徒刑3月，如易科罰金，以新臺幣1000元折算1日 104年2月9日     103 行使偽造私文書 有期徒刑4月，如易科罰金，以新臺幣1000元折算1日 104年3月9日     104 行使偽造私文書 有期徒刑3月，如易科罰金，以新臺幣1000元折算1日 104年1月26日     105 行使偽造私文書 有期徒刑4月，如易科罰金，以新臺幣1000元折算1日 104年3月27日     106 行使偽造私文書 有期徒刑4月，如易科罰金，以新臺幣1000元折算1日 不詳時間     107 行使偽造私文書 有期徒刑3月，如易科罰金，以新臺幣1000元折算1日 104年1月9日     108 行使偽造私文書 有期徒刑3月，如易科罰金，以新臺幣1000元折算1日 104年3月29日     109 行使偽造私文書 有期徒刑3月，如易科罰金，以新臺幣1000元折算1日 104年3月29日     110 行使偽造私文書 有期徒刑3月，如易科罰金，以新臺幣1000元折算1日 104年3月6日     111 行使偽造私文書 有期徒刑3月，如易科罰金，以新臺幣1000元折算1日 104年1月17日     112 行使偽造私文書 有期徒刑3月，如易科罰金，以新臺幣1000元折算1日 104年2月9日     113 行使偽造私文書 有期徒刑3月，如易科罰金，以新臺幣1000元折算1日 104年3月13日     114 行使偽造私文書 有期徒刑3月，如易科罰金，以新臺幣1000元折算1日 104年1月19日     115 行使偽造私文書 有期徒刑3月，如易科罰金，以新臺幣1000元折算1日 104年1月26日     116 行使偽造私文書 有期徒刑3月，如易科罰金，以新臺幣1000元折算1日 104年1月19日     117 行使偽造私文書 有期徒刑3月，如易科罰金，以新臺幣1000元折算1日 104年5月31日     118 行使偽造私文書 有期徒刑3月，如易科罰金，以新臺幣1000元折算1日 104年3月13日     119 行使偽造私文書 有期徒刑3月，如易科罰金，以新臺幣1000元折算1日 104年5月30日     120 行使偽造私文書 有期徒刑3月，如易科罰金，以新臺幣1000元折算1日 104年1月16日     121 行使偽造私文書 有期徒刑3月，如易科罰金，以新臺幣1000元折算1日 104年3月27日     122 行使偽造私文書 有期徒刑3月，如易科罰金，以新臺幣1000元折算1日 104年3月6日     123 行使偽造私文書 有期徒刑3月，如易科罰金，以新臺幣1000元折算1日 104年3月9日     124 行使偽造私文書 有期徒刑3月，如易科罰金，以新臺幣1000元折算1日 104年3月6日     125 行使偽造私文書 有期徒刑3月，如易科罰金，以新臺幣1000元折算1日 104年3月27日     126 行使偽造私文書 有期徒刑4月，如易科罰金，以新臺幣1000元折算1日 104年1月18日     127 行使偽造私文書 有期徒刑3月，如易科罰金，以新臺幣1000元折算1日 104年3月7日     128 行使偽造私文書 有期徒刑3月，如易科罰金，以新臺幣1000元折算1日 104年1月18日     129 行使偽造私文書 有期徒刑3月，如易科罰金，以新臺幣1000元折算1日 104年1月16日     130 行使偽造私文書 有期徒刑3月，如易科罰金，以新臺幣1000元折算1日 104年5月30日     131 行使偽造私文書 有期徒刑3月，如易科罰金，以新臺幣1000元折算1日 104年3月29日     132 行使偽造私文書 有期徒刑3月，如易科罰金，以新臺幣1000元折算1日 104年2月9日     133 行使偽造私文書 有期徒刑3月，如易科罰金，以新臺幣1000元折算1日 104年3月9日     134 行使偽造私文書 有期徒刑3月，如易科罰金，以新臺幣1000元折算1日 104年1月18日     135 行使偽造私文書 有期徒刑3月，如易科罰金，以新臺幣1000元折算1日 104年3月7日     136 行使偽造私文書 有期徒刑3月，如易科罰金，以新臺幣1000元折算1日 104年3月6日     137 行使偽造私文書 有期徒刑3月，如易科罰金，以新臺幣1000元折算1日 104年3月28日     138 行使偽造私文書 有期徒刑3月，如易科罰金，以新臺幣1000元折算1日 104年3月8日     139 行使偽造私文書 有期徒刑3月，如易科罰金，以新臺幣1000元折算1日 104年3月7日     140 行使偽造私文書 有期徒刑3月，如易科罰金，以新臺幣1000元折算1日 104年3月29日     141 行使偽造私文書 有期徒刑3月，如易科罰金，以新臺幣1000元折算1日 104年2月8日     142 行使偽造私文書 有期徒刑3月，如易科罰金，以新臺幣1000元折算1日 104年1月19日     143 行使偽造私文書 有期徒刑3月，如易科罰金，以新臺幣1000元折算1日 104年1月18日     144 行使偽造私文書 有期徒刑3月，如易科罰金，以新臺幣1000元折算1日 104年1月18日     145 行使偽造私文書 有期徒刑3月，如易科罰金，以新臺幣1000元折算1日 104年1月23日     146 行使偽造私文書 有期徒刑3月，如易科罰金，以新臺幣1000元折算1日 104年3月7日     147 行使偽造私文書 有期徒刑3月，如易科罰金，以新臺幣1000元折算1日 104年3月27日     148 行使偽造私文書 有期徒刑3月，如易科罰金，以新臺幣1000元折算1日 104年1月25日     149 行使偽造私文書 有期徒刑3月，如易科罰金，以新臺幣1000元折算1日 104年3月9日     150 行使偽造私文書 有期徒刑3月，如易科罰金，以新臺幣1000元折算1日 104年3月15日     151 行使偽造私文書 有期徒刑3月，如易科罰金，以新臺幣1000元折算1日 104年3月26日     152 行使偽造私文書 有期徒刑3月，如易科罰金，以新臺幣1000元折算1日 104年3月8日     153 行使偽造私文書 有期徒刑3月，如易科罰金，以新臺幣1000元折算1日 104年2月8日     154 行使偽造私文書 有期徒刑3月，如易科罰金，以新臺幣1000元折算1日 104年1月19日     155 行使偽造私文書 有期徒刑3月，如易科罰金，以新臺幣1000元折算1日 不詳時間     156 行使偽造私文書 有期徒刑3月，如易科罰金，以新臺幣1000元折算1日 104年5月9日     157 行使偽造私文書 有期徒刑3月，如易科罰金，以新臺幣1000元折算1日 104年5月22日     158 行使偽造私文書 有期徒刑3月，如易科罰金，以新臺幣1000元折算1日 104年5月23日     159 行使偽造私文書 有期徒刑3月，如易科罰金，以新臺幣1000元折算1日 104年6月中旬     160 行使偽造私文書 有期徒刑3月，如易科罰金，以新臺幣1000元折算1日 不詳時間     161 行使偽造私文書 有期徒刑3月，如易科罰金，以新臺幣1000元折算1日 104年11月20日 、104年11月21日     162 行使偽造私文書 有期徒刑3月，如易科罰金，以新臺幣1000元折算1日 104年10月17日     163 行使偽造私文書 有期徒刑3月，如易科罰金，以新臺幣1000元折算1日 105年11月14日     164 詐欺取財 有期徒刑3月，如易科罰金，以新臺幣1000元折算1日 104年4月13日     165 行使偽造私文書 有期徒刑3月，如易科罰金，以新臺幣1000元折算1日 104年5月22日     166 行使偽造私文書 有期徒刑3月，如易科罰金，以新臺幣1000元折算1日 104年11月18日     167 詐欺取財 有期徒刑3月，如易科罰金，以新臺幣1000元折算1日 103年11月10日 本院109年度簡上字第4號、第5號 109年12月1日 本院109年度簡上字第4號、第5號 110年7月5日 168 詐欺取財 有期徒刑3月，如易科罰金，以新臺幣1000元折算1日 103年10月26日     169 詐欺取財 有期徒刑3月，如易科罰金，以新臺幣1000元折算1日 103年12月22日     170 詐欺取財 有期徒刑3月，如易科罰金，以新臺幣1000元折算1日 103年10月26日     171 詐欺取財 有期徒刑3月，如易科罰金，以新臺幣1000元折算1日 103年12月29日     172 詐欺取財 有期徒刑3月，如易科罰金，以新臺幣1000元折算1日 103年10月19日     173 詐欺取財 有期徒刑4月，如易科罰金，以新臺幣1000元折算1日 103年12月15日     174 詐欺取財 有期徒刑3月，如易科罰金，以新臺幣1000元折算1日 103年11月17日     175 詐欺取財 有期徒刑3月，如易科罰金，以新臺幣1000元折算1日 103年11月10日     176 詐欺取財 有期徒刑3月，如易科罰金，以新臺幣1000元折算1日 103年12月13日     177 詐欺取財 有期徒刑3月，如易科罰金，以新臺幣1000元折算1日 103年11月10日     178 詐欺取財 有期徒刑3月，如易科罰金，以新臺幣1000元折算1日 103年12月19日     179 詐欺取財 有期徒刑3月，如易科罰金，以新臺幣1000元折算1日 不詳時間     180 詐欺取財 有期徒刑3月，如易科罰金，以新臺幣1000元折算1日 103年10月20日     181 詐欺取財 有期徒刑3月，如易科罰金，以新臺幣1000元折算1日 103年11月10日     182 詐欺取財 有期徒刑3月，如易科罰金，以新臺幣1000元折算1日 103年10月18日     183 詐欺取財 有期徒刑3月，如易科罰金，以新臺幣1000元折算1日 103年10月24日     184 詐欺取財 有期徒刑3月，如易科罰金，以新臺幣1000元折算1日 103年11月14日     185 詐欺取財 有期徒刑3月，如易科罰金，以新臺幣1000元折算1日 103年12月29日     186 詐欺取財 有期徒刑3月，如易科罰金，以新臺幣1000元折算1日 104年1月9日     187 詐欺取財 有期徒刑3月，如易科罰金，以新臺幣1000元折算1日 104年3月8日     188 詐欺取財 有期徒刑3月，如易科罰金，以新臺幣1000元折算1日 103年10月19日     189 詐欺取財 有期徒刑3月，如易科罰金，以新臺幣1000元折算1日 不詳時間     190 詐欺取財 有期徒刑3月，如易科罰金，以新臺幣1000元折算1日 103年11月9日     191 詐欺取財 有期徒刑3月，如易科罰金，以新臺幣1000元折算1日 103年12月21日     192 詐欺取財 有期徒刑3月，如易科罰金，以新臺幣1000元折算1日 103年11月17日     193 詐欺取財 有期徒刑3月，如易科罰金，以新臺幣1000元折算1日 103年12月5日     194 詐欺取財 有期徒刑3月，如易科罰金，以新臺幣1000元折算1日 103年11月10日     195 詐欺取財 有期徒刑3月，如易科罰金，以新臺幣1000元折算1日 104年1月10日     196 詐欺取財 有期徒刑3月，如易科罰金，以新臺幣1000元折算1日 103年12月13日     197 詐欺取財 有期徒刑3月，如易科罰金，以新臺幣1000元折算1日 103年12月14日     198 詐欺取財 有期徒刑3月，如易科罰金，以新臺幣1000元折算1日 103年11月17日     199 詐欺取財 有期徒刑3月，如易科罰金，以新臺幣1000元折算1日 103年12月28日     200 詐欺取財 有期徒刑3月，如易科罰金，以新臺幣1000元折算1日 103年11月14日     201 詐欺取財 有期徒刑3月，如易科罰金，以新臺幣1000元折算1日 103年11月9日     202 詐欺取財 有期徒刑3月，如易科罰金，以新臺幣1000元折算1日 不詳時間     203 詐欺取財 有期徒刑3月，如易科罰金，以新臺幣1000元折算1日 103年11月10日     204 詐欺取財 有期徒刑3月，如易科罰金，以新臺幣1000元折算1日 104年1月10日     205 詐欺取財 有期徒刑3月，如易科罰金，以新臺幣1000元折算1日 103年12月20日     206 詐欺取財 有期徒刑3月，如易科罰金，以新臺幣1000元折算1日 103年11月10日     207 詐欺取財 有期徒刑3月，如易科罰金，以新臺幣1000元折算1日 103年10月18日     208 詐欺取財 有期徒刑3月，如易科罰金，以新臺幣1000元折算1日 103年10月26日     209 詐欺取財 有期徒刑3月，如易科罰金，以新臺幣1000元折算1日 103年10月26日     210 詐欺取財 有期徒刑3月，如易科罰金，以新臺幣1000元折算1日 103年10月26日     211 詐欺取財 有期徒刑3月，如易科罰金，以新臺幣1000元折算1日 103年11月22日     212 詐欺取財 有期徒刑3月，如易科罰金，以新臺幣1000元折算1日 103年12月6日     213 詐欺取財 有期徒刑3月，如易科罰金，以新臺幣1000元折算1日 103年11月10日     214 詐欺取財 有期徒刑3月，如易科罰金，以新臺幣1000元折算1日 103年12月22日     215 詐欺取財 有期徒刑3月，如易科罰金，以新臺幣1000元折算1日 103年10月6日     216 詐欺取財 有期徒刑3月，如易科罰金，以新臺幣1000元折算1日 103年11月10日     217 詐欺取財 有期徒刑3月，如易科罰金，以新臺幣1000元折算1日 103年11月16日     218 詐欺取財 有期徒刑3月，如易科罰金，以新臺幣1000元折算1日 103年12月20日 、21日     219 詐欺取財 有期徒刑3月，如易科罰金，以新臺幣1000元折算1日 103年12月29日     220 詐欺取財 有期徒刑3月，如易科罰金，以新臺幣1000元折算1日 103年12月15日     221 詐欺取財 有期徒刑3月，如易科罰金，以新臺幣1000元折算1日 103年11月22日     222 詐欺取財 有期徒刑3月，如易科罰金，以新臺幣1000元折算1日 103年12月8日     223 詐欺取財 有期徒刑3月，如易科罰金，以新臺幣1000元折算1日 103年10月18日     224 詐欺取財 有期徒刑3月，如易科罰金，以新臺幣1000元折算1日 103年10月24日     225 詐欺取財 有期徒刑3月，如易科罰金，以新臺幣1000元折算1日 103年12月7日     226 詐欺取財 有期徒刑3月，如易科罰金，以新臺幣1000元折算1日 103年12月19日     227 詐欺取財 有期徒刑4月，如易科罰金，以新臺幣1000元折算1日 103年11月14日     228 詐欺取財 有期徒刑3月，如易科罰金，以新臺幣1000元折算1日 不詳時間     229 詐欺取財 有期徒刑3月，如易科罰金，以新臺幣1000元折算1日 103年12月28日     230 詐欺取財 有期徒刑3月，如易科罰金，以新臺幣1000元折算1日 103年11月15日     231 詐欺取財 有期徒刑3月，如易科罰金，以新臺幣1000元折算1日 103年月10日26 日     232 詐欺取財 有期徒刑3月，如易科罰金，以新臺幣1000元折算1日 103年11月15日     233 詐欺取財 有期徒刑3月，如易科罰金，以新臺幣1000元折算1日 103年1月19日     234 詐欺取財 有期徒刑3月，如易科罰金，以新臺幣1000元折算1日 103年11月10日     235 詐欺取財 有期徒刑3月，如易科罰金，以新臺幣1000元折算1日 103年10月26日     236 詐欺取財 有期徒刑3月，如易科罰金，以新臺幣1000元折算1日 103年10月19日     237 詐欺取財 有期徒刑4月，如易科罰金，以新臺幣1000元折算1日 104年1月9日     238 詐欺取財 有期徒刑3月，如易科罰金，以新臺幣1000元折算1日 103年12月21日     239 詐欺取財 有期徒刑3月，如易科罰金，以新臺幣1000元折算1日 不詳時間     240 詐欺取財 有期徒刑3月，如易科罰金，以新臺幣1000元折算1日 103年11月17日     241 詐欺取財 有期徒刑4月，如易科罰金，以新臺幣1000元折算1日 103年11月7日     242 詐欺取財 有期徒刑4月，如易科罰金，以新臺幣1000元折算1日 104年1月12日     243 詐欺取財 有期徒刑3月，如易科罰金，以新臺幣1000元折算1日 103年10月27日     244 詐欺取財 有期徒刑3月，如易科罰金，以新臺幣1000元折算1日 103年12月28日     245 詐欺取財 有期徒刑3月，如易科罰金，以新臺幣1000元折算1日 103年12月28日     備註： 編號2至245部分，曾經本院109年度簡上字第4號、第5號判決定應執行有期徒刑3年8月。